

PERFIL

Soy Ingeniera **Ambiental** con formación complementaria Gestión de Proyectos, con una sólida experiencia en la implementación de normativas de calidad tanto nacionales como internacionales. Mi trayectoria profesional abarca el manejo de personal, la recopilación y gestión de documentación, y la interacción con proveedores.

CONTACTO

TELÉFONO: 0992.643.515

Domicilio:

Ñemby - Paraguay

SITIO WEB:

https://www.linkedin.com/in/letizia-molinas-fern%C3%A1ndez-2414751b8/

CORREO ELECTRÓNICO:

letiziamolinas483@gmail.com

FECHA DE NACIMIENTO:

26-01-1998

HABILIDADES

- Gestión de información y análisis de datos
- Paquete Office
- Resolución de problemas
- Manejo de Personal

IDOMAS

- Ingles intermedio
- Guaraní
- Español

Claudia Letizia Molinas Fernández

Ing. Ambiental – Especialista en Sistema de Gestión Integrada y Proyectos.

EDUCACIÓN

- MBA EN PROYECTOS- FORMATO EDUCATIVO ESCUELA DE NEGOCIOS actualidad
- INGENIERIA AMBIENTAL UNIVERSIDAD NACIONAL DE ASUNCION 2018 2022

EXPERIENCIA LABORAL

AGRO CAMPO 10 S.R.L - ENCARGADA DE CALIDAD

Mayo 2023- Actualidad – Colonia Nueva Durango- Canindeyú

Mi trabajo está enfocado en la gestión de documentación, elaboración de presupuestos, trazabilidad, manejo de personal, y análisis de datos, así como también registro de ingreso y egreso de la materia prima, gestión de exportaciones y ventas de insumos.

Así también me desempeñe el rol de Líder HACCP, para la certificación de calidad de Análisis de Peligros y Puntos Críticos de Control. Encargada de calidad en certificación de procesamiento orgánico y certificación BRCGS.

SOLUCIONES ECOLOGICAS – ASISTENTE TECNICO

Septiembre 2022 - Diciembre 2022 - Asunción

Realice una consultoría en el margen de apoyo de proyectos enfocados en el reaprovechamiento y economía circular, a través del análisis de datos, y en la elaboración de informes técnicos, comparando datos y ventajas técnicas en el mercado.

DEUMAN- ASISTENTE TECNICO DE PROYECTOS

Octubre 2021 - Septiembre 2022 - Home office

Trabaje en el área de Proyectos de Sostenibilidad y Cambio Climático, con enfoque en el desarrollo de informes técnicos sobre evaluación de riesgos climáticos y zonas industriales sostenibles en Lima, Perú (en colaboración con ONUDI). Participé en el cálculo de emisiones de gases de efecto invernadero, huella de carbono corporativa (alcance 1, 2 y 3) y en la implementación de programas de mitigación para una empresa de retail.

CURSOS COMPLEMENTARIOS

- Buenas Prácticas de Higiene (BPH) y Sistema de Análisis de Peligros y Puntos Críticos de Control (HACCP) Rev.2020- KAWAZAWA EAS **(2023)**
- Gestión de riesgos y seguridad ocupacional- SNPP (2023)
- Evaluación de peligros y riesgos Universidad Nacional de México, UNAM (2021)
- Gestión integral del riesgo- Universidad Nacional de México, UNAM (2021)
- Evaluación de peligros y riesgos- Universidad Nacional de México, UNAM (2021)